Inventaris van het archief van de Zuiderzeeraad, 1919-1969
Nationaal Archief, Den Haag
- Stukken betreffende bijzondere onderwerpen., B.
  - TAAK, 2.
    - Uitvoering per project.
      - Wieringermeer
        - afsluiting, indijking en droogmaking.
          - Wetsontwerpen over de aanleg van een gedeelte van de afsluiting van de Zuiderzee en indijking en droogmaking van de Wieringermeer., 1907, 1909.; 117; 1 omslag.
          - Stukken betreffende de te nemen maatregelen voor de landhuishouding bij indijking en droogmaking van de Wieringermeer., 1909, 1910 en 1920.; 118; 1 omslag.
          - Verslag door ir. V.J.P. de Blocq van Kuffeler van de onderzoekingen van het bureau dat belast is met het opmaken van een meer uitgewerkt plan met begroting voor de aanleg van een gedeelte van de afsluiting van de Zuiderzee en indijking en droogmaking van de Wieringermeer., 1914 maart.; 119; 1 band.
          - Bestek en voorwaarden van de Zuiderzeewerken inzake de bouw van dienstwoningen en dijksmagazijn op Wieringen, met 4 tekeningen., 1925 november.; 120; 5 stukken.
          - Stukken betreffende de indijking en droogmaking van de Wieringermeer., 1926-1927 en 1930.; 121-122; 2 omslagen.
            - 1926 mei - aug., 121
            - 1926 okt.- 1927 okt, 1930., 122
        - verkaveling, bestuur
          - Stukken betreffende de verkaveling van de Wieringermeerpolder., 1928 febr. - 1930 jan.; 123; 1 omslag.
          - Agenda's met bijlagen van de vergaderingen van de commissie ter voorbereiding van het advies betreffende de verkaveling van de Wieringermeerpolder., 1928 okt.-1929 juli.; 124; 1 omslag.
          - Verslagen van de vergaderingen van de commissie ter voorbereiding van het advies betreffende de verkaveling van de Wieringermeerpolder. Gedrukt., 1928 nov.; 125; 2 deeltjes.
          - Voorstellen van de commissie bestudering uitgifte Zuiderzeegronden., 1929-1931 en 1950.; 126; 1 pak.
          - Notulen en agenda's van de vergaderingen van de commissie voorbereiding van advies betreffende het bestuur van de Wieringermeer, met bijlagen., 1930 jan. - maart.; 127; 1 omslag.
          - Stukken betreffende de totstandkoming van het wetsontwerp inzake de Wieringermeer., 1930-1931.; 128; 1 omslag.
          - Notulen van de vergaderingen van de contactcommissie voor de Wieringermeer., 1931-1937.; 129; 1 omslag.
          - Agenda's met bijlagen van de vergaderingen van de contactcommissie voor de Wieringermeer., 1931-1937.; 130; 1 omslag.
          - Stukken van de contactcommissie voor de Wieringermeer over het beheer en de exploitatie van de Wieringermeergronden., 1931-1942.; 131; 1 omslag.
          - Lijst van aardrijkskundige benamingen in de Wieringermeer, met bijlagen., 1932.; 132; 1 omslag.
          - Stukken betreffende het polderpeil in de Wieringermeer., 1932 jan. -april; 133; 1 omslag.
          - Stukken betreffende de bebouwingskernen in de Wieringermeer., 1932 jan. - 1934 nov.; 134; 1 omslag.
          - Stukken betreffende de uitgifte van de Wieringermeergronden en de oprichting van een staatsbedrijf., 1935 aug.-1936 okt.; 135; 1 omslag.
          - Stukken betreffende de diepere ontwatering van enkele gedeelten van de derde polderafdeling van de Wieringermeer., 1936 jan.-mei.; 136; 1 omslag.
          - Stukken betreffende de voorwaarden voor verkoop en uitgifte in erfpacht van drooggelegde gronden in de Wieringermeer en overige Zuiderzeegronden., 1936 nov.-1941 juli.; 137; 1 omslag.
          - Notulen van de vergaderingen van de commissie van pre-advies betreffende het voorstel-Mansholt inzake de te verbinden voorwaarden aan verkoop van cultuurgrond in de Wieringermeer., 1937 febr.-april.; 138; 2 stukken.
          - Publicaties van dr. F. van Heek, ir. W. Cool en ir. V.J.P. de Blocq van Kuffeler in "De Ingenieur" over economische en sociale problemen in de Wieringermeer en de calculatie van de kostprijs van de Wieringermeergrond., 1938, 1939 en 1947.; 139; 1 omslag.
          - Stukken betreffende de kwelpercelen in de Wieringermeer., 1943 juli.; 140; 1 omslag.
          - Stukken betreffende de herstelwerkzaamheden aan de Wieringermeer na de inundatie door de bezetters., 1945 juni-juli.; 141; 1 omslag.
          - Stukken betreffende de instelling van een raad van Overleg naast de directie van de Wieringermeer., 1950-1960.; 142; 1 omslag.
          - Correspondentie met de gemeente Wieringermeer inzake de eventuele stichting van een vierde dorp, met definitief verkavelingsplan., 1955, 1957.; 143; 1 omslag.
          - Stukken betreffende de vervanging van de dam door een sluis in de Wieringerwerfvaart., 1955, 1956 en 1975.; 144; 1 omslag.
      - Afsluitdijk
        - Stukken betreffende de bepaling van het punt van aansluiting van de Afsluitdijk aan de Friese kust., 1919 juli-1921 maart.; 145; 1 omslag.
        - Stukken betreffende de aanleg van een haven bij Den Oever op Wieringen, 1920 nov.-1921 maart.; 146; 1 omslag.
        - Stukken betreffende de plaatsing van sluizen in de Afsluitdijk., 1922 febr.; 147; 1 omslag.
        - Stukken betreffende de aanleg van een beschermingsdijk voor het sluisterrein ten oosten van Wieringen., 1922 maart - nov.; 148; 1 omslag.
        - Stukken betreffende de wijziging van de richting van de Afsluitdijk., 1923-1925 en 1933.; 149; 1 omslag.
        - Algemeen plan voor de Afsluitdijk., 1924 febr.-1930 aug.; 150; 1 omslag.
        - Stukken betreffende de aansluiting van de Afsluitdijk aan de Friese kust bij Zurich, met kaarten., 1925 juli - 1926 dec.; 151; 1 omslag.
        - Stukken betreffende het plan voor de bouw van sluizen ten oosten van Wieringen., 1926-1928.; 152; 1 omslag.
        - Stukken betreffende de verhoging van de Friese zeedijken i.v.m. de aansluiting van de Afsluitdijk aan de Friese kust., 1926-1927 en 1932.; 153; 1 omslag.
        - Stukken betreffende de bouw van het gedeelte van de Afsluitdijk tussen de sluisput op het Kornwerderzand en de Friese kust., 1928 jan.; 154; 1 omslag.
        - Stukken betreffende de aanleg van een dam in de Middelgronden., 1928 nov. - 1929 maart.; 155; 1 omslag.
        - Stukken betreffende de afsluiting van de Middelgronden., 1929 febr-1931 okt.; 156
        - Stukken betreffende de aanleg van een eiland op het Breezand., 1929 jan.-febr.; 157; 1 omslag.
        - Tekst van de rede uitgesproken door dr.ir. V.J.P. de Blocq van Kuffeler ter gelegenheid van de herdenking van het 25-jarig bestaan van de afsluiting van de Zuiderzee., 1957 mei 28.; 158; 1 stuk.
        - Nota van de dienst der Zuiderzeewerken inzake de mogelijkheden tot verbreding van de weg over de Afsluitdijk., 1967 dec. 29.; 159; 1 stuk.
      - Workumerwaard
        - Stukken betreffende de watervrije afsluiting van de Workumerwaard., 1920, 1947-1948 en 1952.; 160; 1 omslag.
        - Notulen van de vergadering van de commissie 'afsluiting Workumerwaard', met een agenda van de vergadering op 3 februari 1953., 1952 okt. 14; 161; 2 stukken.
      - Zuiderzee-/IJsselmeerpolders
        - Wetsontwerpen betreffende de afsluiting en droogmaking van de Zuiderzee, 1916-1918.; 162; 1 omslag.
        - Wet van 14 juni 1918 tot afsluiting en droogmaking van de Zuiderzee (Staatsblad 354), met wetswijzigingen., 1923, 1926, 1928, 1932, 1938, 1949 en 1960.; 163; 1 omslag.
        - Stukken betreffende het werkplan. na voltooiing van de afsluiting van de Zuiderzee., 1922-1930, 1938-1941.; 164; 1 omslag.
        - Stukken betreffende de exploitatie van te winnen gronden en de vormgeving van de polders en de Zuiderzeewerken., 1922 - 1933, 1952 en 1961.; 165; 1 omslag.
        - Stukken betreffende de privaatrechtelijke positie van het Zuiderzeegebied., 1925-1927, 1942.; 166; 1 omslag.
        - Nota van de Ministers van Binnenlandse Zaken en Waterstaat inzake de gemeentelijke indeling van het Zuiderzeegebied. Gedrukt., 1928 maart 23.; 167; 1 stuk.
        - Stukken betreffende de voorbereiding van de inpoldering van de Zuiderzee., 1929 jan. - 1930 okt.; 168; 1 omslag.
        - Stukken betreffende de voorbereiding van het werkplan inzake het peil van het IJsselmeer en de vorming van het IJmeer na voltooiing van de afsluiting van de Zuiderzee., 1929-1952.; 169-170; 2 omslagen,
          - 1929 okt. - 1933 april, 169
          - 1933 april - 1952 jan., 170
        - Ingekomen brieven van E. den Herder en ir. K.F. de Koning inzake hun bezwaren tegen de afsluiting van de Zuiderzee., 1930-1932.; 171; 1 omslag.
        - Notulen en agenda's van de vergaderingen van de commissie ter voorbereiding van het advies over het rapport van de commissie Vissering inzake de uitgifte van Zuiderzeegronden., 1930 okt.-dec.; 172; 1 omslag.
        - Stukken betreffende het beheer van de uitgevoerde werken en het afgesloten gebied van de Zuiderzee., 1931 aug. - 1932 maart.; 173; 1 omslag.
        - Notulen van de vergaderingen van de commissie betreffende de organisatie van de dienst der inpolderingen in het IJsselmeer, met een agenda van de vergadering van 11 november., 1933 nov. 4 en 11; 174; 3 stukken.
        - Agenda voor de vergadering van de commissie "Pre-advies betreffende voorwaarden voor verkoop drooggelegde Zuiderzeegronden"., 1937 april 24.; 175; 1 stuk.
        - Stukken betreffende de electriciteitsvoorziening van de IJsselmeerpolders., 1941 mei - juli.; 176; 1 omslag,
        - Stukken betreffende de bevriezing van het IJsselmeer., 1941 juni - aug. 1954 maart - 1955 maart.; 177; 1 omslag.
        - Stukken betreffende de provinciale indeling van de IJsselmeerpolders., 1946-1961.; 178; 1 omslag.
        - Notulen van de vergaderingen van de commissie provinciale indeling van de IJsselmeerpolders, 1949 febr. - 1953 mei, met agenda's en bijlagen, 1950 - 1961.; 179; 1 omslag.
        - Stukken betreffende mogelijke consequenties voor de gemeente Elburg na inpoldering van het IJsselmeer., 1952 juli - 1958 febr.; 180; 1 omslag.
        - Stukken betreffende de uitgifte in erfpacht van landbouwgronden in het IJsselmeergebied., 1952 aug. - 1962 nov.; 181; 1 omslag.
        - Kamerstukken met bijlagen inzake de uitgifte van cultuurgrond in de IJsselmeerpolders., 1952-1956, 1967-1968.; 182; 1 omslag.
        - Lijst van aardrijkskundige benamingen in het voormalige Zuiderzeegebied, met bijlagen, 1953, 1932-1952; 183; 1 omslag.
        - Notulen van de vergaderingen van de commissie beleid uitgifte cultuurgronden IJsselmeerpolders, met een agenda van de vergadering van 9 februari 1955., 1954 dec. 6 en 1955 febr.9; 184; 3 stukken.
        - Nota van de Dienst der Zuiderzeewerken inzake de volgorde van de uitvoering van de verdere inpolderingen in het IJsselmeer, met bijlagen, 1955 febr, 1955 maart-juli.; 185; 1 omslag.
        - Nota van dr.ir. V.J.P. de Blocq van Kuffeler getiteld: "Opmerkingen in verband met het scheppen van het ruimtelijk aspect van de Zuiderzeepolders"., 1956 mei 17.; 186; 1 stuk.
        - Nota van dr.ir. V.J.P. de Blocq de Kuffeler over het streven naar beperking van het aantal dorpen in de IJsselmeerpolders., 1957 sept. 28.; 187; 1 stuk.
        - Stukken betreffende op te stellen criteria voor verlening van een middenstandsverordening en aan te brengen verbeteringen door pachters aan rijkseigendommen in de IJsselmeerpolders., 1957 nov. - 1959 febr.; 188; 1 omslag.
        - Nota van de Dienst der Zuiderzeewerken inzake nieuwe beschouwingen over de gewenste volgorde van uitvoering van de nog droog te leggen IJsselmeerpolders, met bijlagen, 1958 nov. 4, 1958 sept.-1959 juni, 1960 jan.; 189; 1 omslag.
        - Notulen en agenda van de vergadering van de commissie van pre-advies inzake de gewenste volgorde van uitvoering van de nog droog te leggen IJsselmeerpolders en de mogelijke voorrang van Flevoland boven de Markerwaard., 1959 april 1.; 190; 2 stukken,
        - Rapport van een ambtelijke commissie uit de Dienst der Zuiderzeewerken, de directie van de Wieringermeer (Noordoostpolderwerken) en de openbare lichamen "de Noordoostelijke Polder" en "Zuidelijke IJsselmeerpolders" inzake de provinciale indeling van de IJsselmeerpolders, met bijlagen, 1960 febr. 20, 1960 maart-april.; 191; 1 omslag.
        - Notulen en agenda's van de vergaderingen van de commissie provinciale indeling IJsselmeerpolders., 1961 jan. 26, april 28.; 192; 4 stukken.
        - Stukken betreffende de opvolging van ir. A.P. Minderhoud door dr.ir. W.M. Otto als directeur van de Rijksdienst voor de IJsselmeerpolders., 1962 sept. - 1963 maart.; 193; 1 omslag.
        - Stukken betreffende contacten met de Rijksplanologische Dienst bij behandeling van maatregelen en plannen inzake de ruimtelijke ordening., 1965 sept.-nov.; 194; 1 omslag.
        - Stukken betreffende de plannen tot verkoop van landbouwgronden in de IJsselmeerpolders., 1967-1968.; 195; 1 omslag.
      - Noordoostpolder
        - afsluiting, indijking en droogmaking
          - Nota van de directie der Zuiderzeewerken inzake het algemene plan voor indijking en droogmaking, met bijlagen, 1931 maart, 1931 april - 1932 nov.; 196-197; 2 omslagen.
            - nota., 196
            - bijlagen., 197
          - Stukken betreffende de watervoorziening en het kanalenplan., 1933 dec. - 1949 dec.; 198; 1 omslag.
          - Nota's van het bureau Noordoostpolder van de dienst der Zuiderzeewerken inzake:, 1935 juli - 1936 dec.; 199-205; 7 omslagen.
            - het tracé van de ringdijk, dijkvak I, Lemmer-Urk, 1935 juli 10, met bijlagen, 1935 juli - sept., 199
            - de inrichting der gemalen, 1935 okt. 22., 200
            - de bemaling van het westelijk deel van de polder, 1935 okt. 23, met bijlagen, 1935 okt. - 1936 mei., 201
            - de afmetingen van de scheepvaartwegen van de polder, 1935 okt. 25, met aanvullende nota, 1936 jan 30., 202
            - inzake het tracé van de ringdijk, dijkvak II, Urk-Overijssel, 1936 jan. 23, met bijlagen, 1936 febr. - nov., 203
            - het dwarsprofiel van de ringdijk, 1936 april 6, met bijlagen, 1934 jan. - 1936 mei., 204
            - de aanbesteding en uitvoering van de aanleg van de ringdijk, 1936 juli 15, met bijlagen, 1936 juni - dec., 205
          - Rapport van het Ingenieursbureau voor Bouw- en Waterbouwkunde "het Oversticht" betreffende de aansluiting van de bestaande waterwegen aan die van de Noordoostpolder, met bijlagen, 1937 april, 1937-1938.; 206; 1 omslag.
          - Stukken betreffende de aanleg van een schutsluis in de Kuindervaart nabij Kuinre., 1938-1939, 1941, 1950.; 207; 1 omslag.
          - Stukken betreffende de inrichting van de scheepvaartwegen., 1950-1955, 1963.; 208; 1 omslag.
          - Correspondentie inzake de totstandkoming van de naamgeving van de gemalen te Urk, Lemmer en de Voorst, resp. genaamd Vissering, Buma en Smeenge, met vier foto's van de gemalen., 1951-1952.; 209; 1 omslag.
          - Stukken betreffende de mogelijke bouw van een brug bij de Zwolse Hoek als overbrugging van het Ketelmeer., 1961 nov. - 1966 sept.; 210; 1 omslag.
        - uitgifte en verkaveling.
          - Nota van het bureau Noordoostpolder van de dienst der Zuiderzeewerken inzake de algemene beginselen van de verkaveling, met aanvullende nota, en bijlagen, 1935 okt. 30, 1936 jan. 29, 1935 nov.-1936 maart.; 211; 1 omslag.
          - Notulen van de vergaderingen van de commissie pre-advies betreffende algemene beginselen van de verkaveling., 1935 nov. 30 en 1936 febr. 28.; 212; 2 stukken.
          - Stukken betreffende de wijzigingen in het verkavelingsplan., 1938 juli - 1942 juni.; 212A; 1 omslag.
          - Bestek- en bouwtekeningen van de ontginningsboerderijen, met begeleidende brieven, 1942 mei, 1942 sept.; 213; 1 omslag.
          - Notulen en agenda's van de vergaderingen van de contactcommissie voor de Noordoostpolder., 1942 sept. - 1944 febr.; 214; 1 omslag.
          - Stukken betreffende het landschapsplan en het algemene beplantingsplan., 1947 juni, 1957 aug.-nov.; 215; 1 omslag.
          - Nota van de Directie van de Wieringermeer (Noordoostpolderwerken) inzake het algemene uitgifteplan, met bijlagen, 1950 okt, 1950 april-nov.; 216; 1 omslag.
          - Stukken betreffende de kolonisatie en uitgifte in erfpacht van percelen., 1951 sept.-nov.; 217; 1 omslag.
          - Brief van het hoofd van dienst der Zuiderzeewerken inzake het beheer van de meerdijken i.v.m. de oprichting van een waterschap., 1966 juni 1.; 218; 1 stuk.
          - Brief aan de Minister van Volkshuisvesting en Ruimtelijke Ordening, waarin de raad haar oordeel geeft over een plan van aanleg van een militair terrein in het Kuinderbos. afschrift, 1969 juni 4; 219; 1 stuk.
        - beheer/bestuur.
          - Stukken betreffende de gemeentelijke indeling en grenzen van de Zuiderzeegemeenten., 1937-1941, 1952 en 1957.; 220; 1 omslag.
          - Lijst van aardrijkskundige benamingen in de Noordoostpolder, met bijlagen., 1949-1951.; 221; 1 omslag.
          - Stukken betreffende de bestuursvorm., 1950 okt.-nov.; 222; 1 omslag.
          - Stukken betreffende de gemeentelijke indeling en instelling van de gemeente Emmeloord., 1953-1954, 1959-1961.; 223; 1 omslag.
      - Zuidelijke IJsselmeerpolders
        - Stukken betreffende de totstandkoming van het advies van de raad aan de minister over de vorm en volgorde van de zuidelijke inpolderingen., 1945, 1949-1950.; 224; 1 omslag.
        - Stukken betreffende de uitvoering van de zuidelijke inpolderingen in het IJsselmeer en van de dijk van de Oosterpolder (O-Flevoland)., 1949 mei - 1951 juni.; 225; 1 omslag.
        - Notulen van de vergaderingen van de commissie "vorm en volgorde zuidelijke inpolderingen", met een agenda van de vergadering van 29 sept. 1949., 1949 aug. 11, sept. 29; 226; 3 stukken.
        - Stukken betreffende het voorontwerp van de wet tot instelling van het openbaar lichaam Zuidelijke IJsselmeerpolders., 1953-1959.; 227; 1 omslag.
        - Rapport van de Kamers van Koophandel en Fabrieken in Noord-Holland inzake het ontwerp-wegen- en kanalennet., 1954 sept.; 228; 1 stuk.
        - Structuurplan voor de Zuidelijke IJsselmeerpolders, met bijlagen, 1961, 1962-1963.; 229; 1 omslag.
        - Notulen en agenda's van de vergaderingen van de commissie "structuurplan voor de Zuidelijke IJsselmeerpolders", met bijlagen, 1962-1963, 1962-1963.; 230; 1 omslag.
      - Oostelijk Flevoland
        - uitvoering, bemaling.
          zie inv.nr. 225.
          - Stukken betreffende de vormgeving van de Oosterpolder., 1950 juni - dec.; 231; 1 omslag.
          - Stukken betreffende de bemaling van de Oosterpolder., 1950-1951; 232; 1 omslag
        - inrichting.
          - Stukken betreffende het randmeer langs de Veluwe., 1948-1960.; 233; 1 pak.
          - Nota van de dienst der Zuiderzeewerken inzake de noord-westelijke begrenzing, met bijlagen, 1950 nov, 1951 aug. - 1954 febr.; 234; 1 omslag.
          - Stukken betreffende de inrichting van de waterwegen., 1950 nov. - 1951 sept.; 235; 1 omslag.
          - Agenda's en bijlagen van de vergaderingen van de commissie "Inrichtingsplan Oostelijk Flevoland"., 1953-1961.; 236; 1 omslag.
          - Notulen van de vergaderingen van de commissie "Inrichtingsplan Oostelijk Flevoland"., 1955 mei - 1956 mei.; 237; 1 omslag.
          - Nota's van de dienst der Zuiderzeewerken inzake de afmetingen van het Oostvaardersdiep van de spuisluizen, en van de Houtribsluizen, en inzake de inrichting van de scheepvaartsluizen in het Oostvaardersdiep nabij Lelystad., 1956 jan. - 1957 jan., 1963 jan.; 238; 1 omslag.
          - Concept-brief aan de Minister van Verkeer en Waterstaat inzake de afmetingen van de Houtribsluizen, 1963 juni 10, met bijlagen, 1963 juni - sept.; 239; 1 omslag.
          - Stukken betreffende het voorstel van de vereniging van Nederlandse papierfabrikanten inzake de aanleg van een populierenbos., 1964-1966.; 240; 1 omslag.
        - verkaveling.
          - Nota van de dienst der Zuiderzeewerken inzake het verkavelingsplan, met bijlagen, 1954 dec. 1, 1953-1956.; 241-242; 2 omslagen.
            - nota en bijlagen 1953-1955 nov., 241
            - bijlagen 1955 nov. - 1956., 242
          - Nota's van de dienst der Zuiderzeewerken inzake de nadere uitwerking van het verkavelingsplan., 1956 maart - 1960 nov.; 243; 1 pak.
          - Notulen en agenda van de vergadering van de commissie ad hoc "verkaveling Oostelijk-Flevoland"., 1960 juni 20.; 244; 2 stukken.
        - uitgifte.
          - Nota van dr.ir. V.J.P. de Blocq van Kuffeler, getiteld "Kleine bedrijven en grote dorpen uit een eenzijdig standpunt beschouwd", 1958 okt.; 245; 1 stuk.
          - Stukken betreffende het uitgifteplan en algemene voorwaarden voor uitgifte in erfpacht van cultuurgrond., 1959 aug.-1963 juli.; 246; 1 omslag.
          - Notulen van de vergaderingen van de commissie "Uitgifteplan voor Oostelijk-Flevoland", met bijlagen., 1962 jan-febr.; 247; 1 omslag.
        - gemeentelijke indeling.
          - Stukken betreffende de gemeentelijke indeling van de Oosterpolder., 1951 maart-april.; 248; 1 omslag.
          - Notulen en agenda van de vergadering van de commissie "Hoofdstad met baaï., 1952 juni 26.; 249; 2 stukken.
          - Nota van de dienst der Zuiderzeewerken inzake de veiligheid voor de toekomstige bewoning bij inundatie, met bijlagen., 1954 aug. -nov.; 250; 1 omslag.
          - Stukken betreffende het ontwikkelingsbeleid voor de gemeente Lelystad., 1959, 1963 en 1965-1966.; 251; 1 omslag.
          - Notulen en agenda's van de vergaderingen van de commissie van voorbereiding van het advies inzake de opbouw van Lelystad, met bijlagen, 1965 juli-dec, 1965-1966 april-mei.; 252; 1 omslag.
          - Correspondentie inzake de bestuursvorm van de gemeente Lelystad., 1967-1968.; 253; 1 omslag.
          - Wetsontwerp tot instelling van een gemeente Dronten en de voorlopige indeling van die gemeente bij de provincie Gelderland, met bijlagen., 1968-1969; 254; 1 omslag.
          - Lijst van aardrijkskundige benamingen in Oostelijk-Flevoland, met bijlagen, 1968 nov. 1, 1955-1962, 1967-1968.; 255; 1 omslag.
      - Zuidelijk Flevoland
        - inpoldering en inrichting.
          zie inv.nr. 233.
          - Ingekomen brieven van de Westfriese gemeenten, waarin zij de voorkeur uitspreken voor inpoldering van Zuidelijk-Flevoland boven die van de Markerwaard., 1958 juli-1959 jan.; 256; 1 omslag.
          - Nota's van de dienst der Zuiderzeewerken inzake de werken voor afwatering, bemaling en scheepvaart en de inrichting van het IJmeer en Veluwemeerboezem, met bijlagen., 1960, 1963-1964.; 257; 1 omslag.
        - verkaveling.
          - Nota van de dienst der Zuiderzeewerken inzake het verkavelingsplan voor het oostelijk deel van Zuidelijk-Flevoland, met bijlagen, 1965 dec, 1966-1968; 258; 1 omslag.
          - Notulen van de vergaderingen van de commissie "advies verkavelingsplan oostelijk deel van Zuidelijk-Flevoland", met bijlagen., 1966.; 259; 1 omslag.
          - Brief van de directie van de Rijksdienst voor de IJsselmeerpolders met een afschrift van een brief van de directie der domeinen van het Ministerie van Financiën inzake de instelling van een bijzonder domeingebied voor Zuidelijk Flevoland en de Markerwaard, met kaart., 1966 jan.-febr.; 260; 3 stukken.
      - Markerwaard
        Zie inv.nrs. 256 en 260.
        - Algemeen plan voor de zuidwestelijke polder, met bijlagen., 1923, 1940-1941.; 261; 1 omslag.
        - Stukken betreffende het algemene plan met betrekking tot de scheepvaart., 1940-1947.; 262; 1 omslag.
        - Stukken betreffende de verbinding tussen Marken en het vaste land., 1949 febr. - 1955 mei, 1959 aug. - 1960 juli.; 263; 1 omslag.
        - Nota van de economische-technologische dienst voor Noord-Holland over de te nemen maatregelen voor verdere ontwikkeling van Edam en Volendam in verband met de mogelijke inpoldering van de Markerwaard, met bijlagen., 1952 okt. - nov.; 264; 1 omslag.
        - Nota van de dienst der Zuiderzeewerken inzake de noordelijke dijk, met bijlagen, 1956 juli 27, 1956 febr, juli; 265; 1 omslag.